臺灣高雄地方法院刑事判決　　　　　110年度審交易字第815號
公　訴　人　臺灣高雄地方檢察署檢察官
被　　　告　吳俊傑



上列被告因公共危險案件，經檢察官聲請以簡易判決處刑（110
年度速偵字第2250號），本院認不宜以簡易判決處刑（原案號：
110 年交簡字第2179號），改依通常程序審理，因被告於準備程
序中就被訴事實為有罪之陳述，經本院告知簡式審判程序之旨，
並聽取當事人之意見後，裁定由受命法官獨任進行簡式審判程序
，茲判決如下：
    主  文
吳俊傑犯不能安全駕駛動力交通工具罪，累犯，處有期徒刑柒月
。
    事  實
一、吳俊傑於民國110 年8 月25日18時許，在高雄市林園區鳳芸
    宮前某檳榔攤飲用啤酒後，明知吐氣所含酒精濃度達每公升
    0.25毫克以上者，已不得駕駛動力交通工具，仍基於不能安
    全駕駛動力交通工具之犯意，於同日18時15分許，在呼氣酒
    精濃度已逾上開標準之情形下，騎乘屬於動力交通工具之車
    牌號碼000-000 號普通重型機車行駛於道路。嗣於同日18時
    32分許，行經高雄市林園區中芸路與中芸二路口時，因違規
    闖紅燈為警攔檢，並於同日18時38分許施以檢測，得知其吐
    氣所含酒精濃度達每公升0.58毫克，始發現上情。
二、案經高雄市政府警察局林園分局報告臺灣高雄地方檢察署檢
    察官偵查後聲請簡易判決處刑。
    理  由
一、本件被告吳俊傑所犯係死刑、無期徒刑、最輕本刑為3 年以
    上有期徒刑以外之罪，其於準備程序中就被訴事實為有罪之
    陳述，經受命法官告知簡式審判程序之旨，並聽取公訴人及
    被告之意見後，本院依刑事訴訟法第273 條之1 第1 項之規
    定，裁定進行簡式審判程序。又本件係依前條規定行簡式審
    判程序，其證據調查依同法第273 條之2 所定原不受審判外
    陳述排除之限制；且檢察官及被告均對於卷內各項證據亦不
    爭執證據能力，復無事證顯示有何違法取得或類此瑕疵之情
    ，故卷內所列各項證據，自均有證據能力，合先敘明。
二、上開犯罪事實，業據被告於警詢、偵訊及本院審理中坦承不
    諱（見警卷第2 至3 頁、偵卷第23至25頁、本院審交易字卷
    第27、43頁），復有高雄市政府警察局林園分局中芸派出所
    酒精濃度測定值、財團法人工業技術研究院呼氣酒精測試器
    檢定合格證書、高雄市000000000道路00000
    00000000號查詢機車駕駛人資料、車輛詳細資料報
    表在卷可參（見警卷第6 至9 、11至12頁），足認被告前揭
    任意性自白與事實相符，堪予採信。是本件事證明確，被告
    犯行堪以認定，應依法論科。
三、論罪科刑
  ㈠核被告所為，係犯刑法第185 條之3 第1 項第1 款之不能安
    全駕駛動力交通工具罪。
  ㈡被告前因公共危險案件，經本院以110 年度交簡字第129 號
    判決判處有期徒刑6 月，併科罰金新臺幣8 萬元確定，有期
    徒刑部分於110 年5 月6 日執行完畢，有臺灣高等法院被告
    前案紀錄表在卷可參。被告於有期徒刑執行完畢後，5 年內
    故意再犯本案有期徒刑以上之罪，為累犯，而參照司法院大
    法官釋字第775 號解釋意旨，本案並無應處最低法定刑之可
    能，又無刑法第59條規定得減輕其刑之情形，且適用累犯加
    重規定時，亦無超過其所應負擔罪責之情事，爰依刑法第47
    條第1 項之規定加重其刑。
  ㈢爰以行為人之責任為基礎，審酌被告前已有多次酒後駕車公
    共危險之紀錄，竟仍不知戒慎，第7 度於飲用酒類達不能安
    全駕駛之程度後，率然無照（酒駕逕註）騎乘普通重型機車
    行駛於市區道路，漠視公權力及往來人車生命、身體、財產
    安全，且酒測值高達每公升0.58毫克，所為實不足取。然念
    其犯後坦承犯行，態度尚可，本案幸未肇事致生實害，兼衡
    其於警詢時自述之智識程度、家庭經濟狀況（因涉及被告個
    人隱私，不予揭露，詳參被告警詢筆錄受詢問人欄之記載、
    本院審交易字卷第49頁），如臺灣高等法院被告前案紀錄表
    所示之前科素行（累犯部分不重複評價）等一切情狀，量處
    如主文所示之刑。
據上論斷，應依刑事訴訟法第452 條、第273 條之1 第1 項、第
299 條第1 項前段，刑法第185 條之3 第1 項第1 款、第47條第
1 項，刑法施行法第1 條之1 第1 項，判決如主文。
本案經檢察官鄭玉屏聲請以簡易判決處刑，檢察官李怡增到庭執
行職務。
中    華    民    國   110    年    11    月     12   日
                  刑事第六庭    法  官  王雪君
以上正本證明與原本無異。
如不服本判決應於收受送達後20日內向本院提出上訴書狀，並應
敘述具體理由；如未敘述上訴理由者，應於上訴期間屆滿後20日
內向本院補提理由書（均須按他造當事人之人數附繕本）「切勿
逕送上級法院」。( 因疫情而遲誤不變期間，得向法院聲請回復
原狀。)
中    華    民    國   110    年    11    月    12    日
                                書記官  林孝聰
附錄論罪科刑法條：
刑法第185 條之3 第1 項
駕駛動力交通工具而有下列情形之一者，處二年以下有期徒刑，
得併科二十萬元以下罰金：
一、吐氣所含酒精濃度達每公升零點二五毫克或血液中酒精濃度
    達百分之零點零五以上。
二、有前款以外之其他情事足認服用酒類或其他相類之物，致不
    能安全駕駛。
三、服用毒品、麻醉藥品或其他相類之物，致不能安全駕駛。